臺灣高等法院臺中分院刑事裁定　
111年度聲字第1555號
聲  請  人  臺灣高等檢察署臺中檢察分署檢察官     
受  刑  人  林賴峰



上列聲請人因受刑人數罪併罰有二裁判以上，聲請定其應執行之
刑（聲請案號：111年度執聲字第657號），本院裁定如下：
    主    文
甲○○因犯如附表所示各罪所處之刑，應執行有期徒刑貳年肆月。
    理    由
一、聲請意旨略以：受刑人甲○○（下稱受刑人）因犯如附表所示
    之各罪，經本院先後判處如附表所示之罪刑，均經分別確定
    在案，上開數罪有刑法第50條第1項但書所列之情形，惟受
    刑人已請求應依刑法第53條、第51條第5款、第50條第2項規
    定定應執行刑，爰聲請定其應執行之刑等語。
二、按刑法第50條規定「裁判確定前犯數罪者，併合處罰之。但
    有下列情形之一者，不在此限：得易科罰金之罪與不得易
    科罰金之罪。得易科罰金之罪與不得易服社會勞動之罪。
    得易服社會勞動之罪與不得易科罰金之罪。得易服社會勞
    動之罪與不得易服社會勞動之罪。前項但書情形，受刑人請
    求檢察官聲請定應執行刑者，依第51條規定定之」，是以，
    合於數罪併罰之數罪，有刑法第50條第1項但書所列情形，
    須經受刑人請求檢察官聲請，始得依刑法第51條第5款之規
    定定其應執行之刑。
三、經查，受刑人前於民國109年間傷害等案件，經臺灣南投地
    方法院（下稱南投地院）以110年度訴字第139號分別判決判
    處有期徒刑11月、1年3月、6月，並就不得易科罰金部分合
    併定應執行有期徒刑2年，經提起上訴後，經本院以111年度
    上訴字第200號判決將其上訴駁回而確定在案（如附表編號1
    至3所示），有前揭判決書及臺灣高等法院被告前案紀錄表
    各1份在卷可稽。其中如附表編號1至2所示之部分，為不得
    易科罰金、不得易服社會勞動之罪；如附表編號3所示之部
    分，為得易科罰金、得易服社會勞動之罪，屬前開修正後刑
    法第50條第1項但書各款之情形。茲檢察官係依受刑人之請
    求而聲請定其應執行之刑，有111年7月4日之臺灣南投地方
    檢察署執行筆錄1份在卷足憑（見本院卷第9至10頁），本院
    依上開等規定審核後，認檢察官本件聲請為正當，應定其應
    執行之刑。
四、又法律上屬於自由裁量之事項，並非概無法律性之拘束。自
    由裁量係於法律一定之外部性界限內（以定執行刑言，即不
    得違反刑法第51條之規定），使法官具體選擇以為適當之處
    理；因此在裁量時，必須符合所適用之法規之目的。更進一
    步言，須受法律秩序之理念所指導，此亦即所謂之自由裁量
    之內部性界限。關於定應執行之刑，既屬自由裁量之範圍，
    其應受此項內部性界限之拘束，要屬當然（最高法院80年台
    非字第473號判決意旨參照）。受刑人所犯如附表所示各罪
    ，其中如附表編號1至2之部分，前經定應執行有期徒刑2年
    確定，雖將因本院所為之本件定應執行刑裁定而當然失效，
    惟揆諸前揭說明，經本院審核相關案卷、考量自由裁量之範
    圍應受內部性界限之拘束（即法律秩序之理念及法律目的之
    內部性界限）及不利益變更禁止原則，避免本件定應執行刑
    後反較定應執行刑之前更不利於受刑人，並衡酌定應執行刑
    之基本原則及受刑人人格、所犯各罪侵害法益之異同、對侵
    害法益之加重效應及時間、空間之密接程度，刑罰邊際效應
    隨刑期而遞減及行為人所生痛苦程度隨刑期而遞增，考量受
    刑人復歸社會之可能性，以及經徵詢後其未對於本件定應執
    行刑表示意見，而為整體評價後，爰定其應執行之刑如主文
    所示。　
據上論斷，應依刑事訴訟法第477條第1項，刑法第50條第1項但
書、第2項、第53條、第51條第5款，裁定如主文。　　
中　　華　　民　　國　　111 　年　　7 　　月　　28　　日
            刑事第九庭   審判長法　官　紀  文  勝
                               法　官  姚  勳  昌
                               法　官  紀  佳  良 
以上正本證明與原本無異。
如不服本裁定，應於收受送達後5日內向本院提出抗告書狀（須
附繕本）。因疫情而遲誤不變期間，得向法院聲請回復原狀。  

                               書記官  洪  鴻  權  
　　　　　　　　　　　　　　　 
中　　華　　民　　國　　111 　年　　7 　　月　　28　　日

附    表：
編           號           1           2          3 罪           名  傷害 成年人故意對少年犯傷害罪 傷害 宣     告    刑  有期徒刑11月 有期徒刑1年3月 有期徒刑6月 犯  罪   日  期  109年10月14日 109年10月14日 109年10月14日 偵查（自訴）機關年  度  案 號  臺灣南投地方檢察署109年度偵字第5831號 臺灣南投地方檢察署109年度偵字第5831號 臺灣南投地方檢察署109年度偵字第5831號 最後事實審 法        院 臺灣高等法院臺中分院 臺灣高等法院臺中分院 臺灣高等法院臺中分院  案        號 111年度上訴字第200號 111年度上訴字第200號 111年度上訴字第200號  判 決  日 期 111年4月14日 111年4月14日 111年4月14日 確定判決 法        院 臺灣高等法院臺中分院 臺灣高等法院臺中分院 臺灣高等法院臺中分院  案        號 111年度上訴字第200號 111年度上訴字第200號 111年度上訴字第200號  判        決確 定  日 期 111年5月17日 111年5月17日 111年5月17日 是 否 為 得 易科罰 金 之 案件  不得易科罰金 不得易服社會勞動 不得易科罰金 不得易服社會勞動 得易科罰金 得易服社會勞動 備           註  臺灣南投地方檢察署111年度執字第927號(編號1至2前經南投地院以110年度訴字第139號判決定應執行有期徒刑2年） 臺灣南投地方檢察署111年度執字第927號(編號1至2前經南投地院以110年度訴字第139號判決定應執行有期徒刑2年） 臺灣南投地方檢察署111年度執字第928號